臺灣桃園地方法院民事判決
111年度原簡上字第2號
上  訴  人  薩布阿威

訴訟代理人  李致詠律師
被  上訴人  泰安產物保險股份有限公司

法定代理人  李松季  
訴訟代理人  謝騏任  
上列當事人間請求損害賠償事件，上訴人對於民國110 年11月4
日本院110 年度桃原保險簡字第3 號判決提起上訴，本院於111 
年4月26日言詞辯論終結，判決如下：
     主  文
一、原判決關於命上訴人給付被上訴人逾新臺幣12萬8,289元本
    息部分，及該部分假執行之宣告，暨訴訟費用（除確定部分
    外）之裁判均廢棄。
二、上開廢棄部分，被上訴人在第一審之訴駁回。
三、其餘上訴駁回。
四、第一（除確定部分外）、二審訴訟費用，由上訴人負擔5分
    之3，餘由被上訴人負擔。
    事實及理由
一、被上訴人主張：上訴人於民國109 年7 月28日下午4 時30分
    許，駕駛車牌號碼000-0000號車輛，行經桃園市復興區台七
    線公路45公里處往巴陵方向時，因酒後駕車及行車未靠右方
    之過失，致撞擊行駛於同路段對向（往大溪方向）、由伊承
    保車體損失險、由訴外人張錦彬駕駛之車牌號碼000-0000號
    車輛（下稱系爭車輛），致系爭車輛受損，伊已依約賠付車
    輛修繕費用新臺幣（下同）40萬7,661 元（含工資9萬1,993
    元、零件31萬5,668 元），爰依保險代位及民法侵權行為之
    法律關係提起本件訴訟，請求上訴人賠償經計算零件折舊後
    之車輛修繕費21萬3,815 元，並聲明：上訴人應給付被上訴
    人21萬3,815 元及自111 年3 月12日起至清償日止，按年息
    5 ％計算之利息（原審為被上訴人勝訴判決，上訴人不服，
    聲明上訴。）答辯聲明：上訴駁回。
二、上訴人則以：伊就本件車禍之發生雖有過失，然被上訴人駕
    車亦有未注意車前狀況之過失，應負與有過失責任，伊僅於
    6成過失之範圍內對系爭車輛之損失負賠償責任等語，資為
    抗辯。上訴聲明：㈠原判決廢棄。㈡被上訴人在第一審之訴駁
    回。
三、查上訴人於109 年7 月28日下午4 時30分許，駕駛車牌號碼
    000-0000號車輛，行經桃園市復興區台七線公路45公里處往
    巴陵方向時，與行駛於同路段對向車道（往大溪方向）、由
    被上訴人承保車體損失險、由張錦彬駕駛之系爭車輛發生碰
    撞，被上訴人業已賠付系爭車輛車主維修費用40萬7,661 元
    等情，有桃園市政府警察局大溪分局交通事故調查案卷、統
    一發票及估價單等件在卷可稽（見原審卷第12-19、41-75頁
    ），且為兩造所不爭執。本院茲就兩造間之爭點判斷如下：
　㈠按「汽車除行駛於單行道或指定行駛於左側車道外，在未劃
    標線之道路，應靠右行駛」、「汽車交會時，會車相互之間
    隔不得少於半公尺」、「汽車駕駛人有下列情形之一者，不
    得駕車：……2.飲用酒類或其他類似物後其吐氣所含酒精濃度
    達每公升0.15毫克或血液中酒精濃度達0.03 %以上」。道路
    交通安全規則第95條第1項前段、第100條第5款、第114 條
    第2 款分別定有明文。次按因故意或過失，不法侵害他人之
    權利者，負損害賠償責任。汽車、機車或其他非依軌道行駛
    之動力車輛，在使用中加損害於他人者，駕駛人應賠償因此
    所生之損害。又被保險人因保險人應負保險責任之損失發生
    ，而對於第三人有損失賠償請求權者，保險人得於給付賠償
    金額後，代位行使被保險人對於第三人之請求權。但其所請
    求之數額，以不逾賠償金額為限。民法第184條第1項前段、
    第191條之2及保險法第53條第1項規定分別定有明文。經查
    ，本院當庭勘驗事故發生時上訴人所駕駛車輛之行車紀錄器
    畫面結果略以：畫面時間00：00：事發路段為未劃設分向線
    之單線道路，上訴人車輛行駛於道路中央，此時已可見系爭
    車輛於對向、前方道路出現。畫面時間00：01：兩車均駛入
    該處路段轉彎處，系爭車輛往車道左側（以系爭車輛駕駛角
    度視之）偏移，上訴人車輛行駛於道路中央處。畫面時間00
    ：02：系爭車輛往車道中間行駛，與上訴人車輛發生碰撞（
    見本院卷第32頁），又參酌警方道路交通事故現場圖及交通
    事故照片黏貼紀錄表顯示（見原審卷第53、62-75頁），本
    件兩車會車地段為未劃有分向標線之道路，依上開規定，兩
    車於行經上開地點欲會車時，均應靠右行駛，且保持至少半
    公尺之安全距離，惟於事發當時，兩車均行駛於該處路段之
    道路中央，且未保持至少半公尺之安全會車距離，致雙方駕
    駛人在視得對方車輛於對向欲會車之際，因閃避不及而發生
    碰撞，且事發當時上訴人係酒後駕車，酒測值已達每公升0.
    85毫克一節，有酒精測定紀錄表可憑（見原審卷第55頁），
    是本件上訴人與張錦彬之駕車行為應均有過失（就上訴人具
    有過失部分，為其所不否認，見本院卷第32頁），且與車禍
    之發生均具有因果關係，故被上訴人請求上訴人負損害賠償
    責任，應屬有據。
　㈡又損害之發生或擴大，被害人與有過失者，法院得減輕賠償
    金額或免除之，民法第217條第1項定有明文。查上訴人就本
    件車禍之發生雖有過失，然張錦彬亦與有過失等情，業經本
    院認定如上，而張錦彬為系爭車輛之駕駛人，是被上訴人亦
    應承擔其駕車過失之責；本院審酌兩造過失之態樣及情節，
    認上訴人及被上訴人應負擔之過失責任應分別為60％、40％，
    而以兩造均不爭執系爭車輛維修費經扣除零件折舊後之金額
    為21萬3,815 元計算（見本院卷第32頁），上訴人應賠償被
    上訴人之金額應減輕為12萬8,289元（21萬3,815 元×60%＝12
    萬8,289元）
四、綜上所述，被上訴人依保險代位及民法侵權行為之法律關係
　　，請求被上訴人給付12萬8,289元，及自111 年3 月12日起
    至清償日止，按年息5 ％計算之利息，核屬正當，應予准許
    ；逾此範圍之請求，則非有據，應予駁回。原審就超過上開
    應予准許部分，為上訴人敗訴之判決，並為准許假執行之諭
    知，自有未洽，上訴意旨指摘原判決此部分不當，求予廢棄
    改判，為有理由，爰由本院廢棄改判如主文第2 項所示。至
    於上開應准許部分，原審為上訴人敗訴之判決，並無不合。
    上訴人仍執陳詞，指摘原判決此部分不當，求予廢棄改判，
    為無理由，應駁回其上訴。
五、本件事證已臻明確，兩造其餘陳述及所提證據，經審酌後認
    與判決結果不生影響，爰不予逐一論列，併此敘明。 
六、據上論結，本件上訴為一部有理由、一部無理由，依民事訴
    訟法第436 條之1 第3 項、第450 條、第449 條第1 項、第
    79條，判決如主文。
中　　華　　民　　國　　111 　年　　5 　　月　　31　　日
            民事第二庭  審判長  法  官  袁雪華
                                法  官  李麗珍 
                                法  官  廖子涵
正本係照原本做成。　　　　　　　　　　　　　　　　 
本判決不得上訴。
中　　華　　民　　國　　111 　年　　6 　　月　　2 　　日
                                書記官  李慧慧